Inventaris van microfilms en -fiches van elders berustende archiefbescheiden: Dagregisters Batavia, 1683-1807
Nationaal Archief, Den Haag
- Dagregister., 1729; 3598-3679
  - Bestanddeel 36, 3633
  - Bestanddeel 37, 3634
  - Bestanddeel 38, 3635
  - Bestanddeel 39, 3636
  - Bestanddeel 40, 3637
  - Bestanddeel 41, 3638
  - Bestanddeel 42, 3639
  - Bestanddeel 43, 3640
  - Bestanddeel 44, 3641
  - Bestanddeel 45, 3642
  - Bestanddeel 46, 3643
  - Bestanddeel 47, 3644
  - Bestanddeel 48, 3645
  - Bestanddeel 49, 3646
  - Bestanddeel 50, 3647
  - Bestanddeel 51, 3648
  - Bestanddeel 52, 3649
  - Bestanddeel 53, 3650
  - Bestanddeel 54, 3651
  - Bestanddeel 55, 3652
  - Bestanddeel 56, 3653
  - Bestanddeel 57, 3654
  - Bestanddeel 58, 3655
  - Bestanddeel 59, 3656
  - Bestanddeel 60, 3657
  - Bestanddeel 61, 3658
  - Bestanddeel 62, 3659
  - Bestanddeel 63, 3660
  - Bestanddeel 64, 3661
  - Bestanddeel 65, 3662
  - Bestanddeel 66, 3663
  - Bestanddeel 67, 3664
  - Bestanddeel 68, 3665
  - Bestanddeel 69, 3666
  - Bestanddeel 70, 3667
  - Bestanddeel 71, 3668
  - Bestanddeel 72, 3669
  - Bestanddeel 73, 3670
  - Bestanddeel 74, 3671
  - Bestanddeel 75, 3672
  - Bestanddeel 76, 3673
  - Bestanddeel 77, 3674
  - Bestanddeel 78, 3675
  - Bestanddeel 79, 3676
  - Bestanddeel 80, 3677
  - Bestanddeel 81, 3678
  - Bestanddeel 82, 3679
- Inhoudsopgave., 1730; 3680-3683
  - Bestanddeel 1, 3680
  - Bestanddeel 2, 3681
  - Bestanddeel 3, 3682
  - Bestanddeel 4, 3683
- Dagregister., 1730; 3684-3768
  - Bestanddeel 1, 3684
  - Bestanddeel 2, 3685
  - Bestanddeel 3, 3686
  - Bestanddeel 4, 3687
  - Bestanddeel 5, 3688
  - Bestanddeel 6, 3689
  - Bestanddeel 7, 3690
  - Bestanddeel 8, 3691
  - Bestanddeel 9, 3692
  - Bestanddeel 10, 3693
  - Bestanddeel 11, 3694
  - Bestanddeel 12, 3695
  - Bestanddeel 13, 3696
  - Bestanddeel 14, 3697
  - Bestanddeel 15, 3698
  - Bestanddeel 16, 3699
  - Bestanddeel 17, 3700
  - Bestanddeel 18, 3701
  - Bestanddeel 19, 3702
  - Bestanddeel 20, 3703
  - Bestanddeel 21, 3704
  - Bestanddeel 22, 3705
  - Bestanddeel 23, 3706
  - Bestanddeel 24, 3707
  - Bestanddeel 25, 3708
  - Bestanddeel 26, 3709
  - Bestanddeel 27, 3710
  - Bestanddeel 28, 3711
  - Bestanddeel 29, 3712
  - Bestanddeel 30, 3713
  - Bestanddeel 31, 3714
  - Bestanddeel 32, 3715
  - Bestanddeel 33, 3716
  - Bestanddeel 34, 3717
  - Bestanddeel 35, 3718
  - Bestanddeel 36, 3719
  - Bestanddeel 37, 3720
  - Bestanddeel 38, 3721
  - Bestanddeel 39, 3722
  - Bestanddeel 40, 3723
  - Bestanddeel 41, 3724
  - Bestanddeel 42, 3725
  - Bestanddeel 43, 3726
  - Bestanddeel 44, 3727
  - Bestanddeel 45, 3728
  - Bestanddeel 46, 3729
  - Bestanddeel 47, 3730
  - Bestanddeel 48, 3731
  - Bestanddeel 49, 3732
  - Bestanddeel 50, 3733
  - Bestanddeel 51, 3734
  - Bestanddeel 52, 3735
  - Bestanddeel 53, 3736
  - Bestanddeel 54, 3737
  - Bestanddeel 55, 3738
  - Bestanddeel 56, 3739
  - Bestanddeel 57, 3740
  - Bestanddeel 58, 3741
  - Bestanddeel 59, 3742
  - Bestanddeel 60, 3743
  - Bestanddeel 61, 3744
  - Bestanddeel 62, 3745
  - Bestanddeel 63, 3746
  - Bestanddeel 64, 3747
  - Bestanddeel 65, 3748
  - Bestanddeel 66, 3749
  - Bestanddeel 67, 3750
  - Bestanddeel 68, 3751
  - Bestanddeel 69, 3752
  - Bestanddeel 70, 3753
  - Bestanddeel 71, 3754
  - Bestanddeel 72, 3755
  - Bestanddeel 73, 3756
  - Bestanddeel 74, 3757
  - Bestanddeel 75, 3758
  - Bestanddeel 76, 3759
  - Bestanddeel 77, 3760
  - Bestanddeel 78, 3761
  - Bestanddeel 79, 3762
  - Bestanddeel 80, 3763
  - Bestanddeel 81, 3764
  - Bestanddeel 82, 3765
  - Bestanddeel 83, 3766
  - Bestanddeel 84, 3767
  - Bestanddeel 85, 3768
- Inhoudsopgave., 1731; 3769-3771
  - Bestanddeel 1, 3769
  - Bestanddeel 2, 3770
  - Bestanddeel 3, 3771
- Dagregister., 1731; 3772-3847
  - Bestanddeel 1, 3772
  - Bestanddeel 2, 3773
  - Bestanddeel 3, 3774
  - Bestanddeel 4, 3775
  - Bestanddeel 5, 3776
  - Bestanddeel 6, 3777
  - Bestanddeel 7, 3778
  - Bestanddeel 8, 3779
  - Bestanddeel 9, 3780
  - Bestanddeel 10, 3781
  - Bestanddeel 11, 3782
  - Bestanddeel 12, 3783
  - Bestanddeel 13, 3784
  - Bestanddeel 14, 3785
  - Bestanddeel 15, 3786
  - Bestanddeel 16, 3787
  - Bestanddeel 17, 3788
  - Bestanddeel 18, 3789
  - Bestanddeel 19, 3790
  - Bestanddeel 20, 3791
  - Bestanddeel 21, 3792
  - Bestanddeel 22, 3793
  - Bestanddeel 23, 3794
  - Bestanddeel 24, 3795
  - Bestanddeel 25, 3796
  - Bestanddeel 26, 3797
  - Bestanddeel 27, 3798
  - Bestanddeel 28, 3799
  - Bestanddeel 29, 3800
  - Bestanddeel 30, 3801
  - Bestanddeel 31, 3802
  - Bestanddeel 32, 3803
  - Bestanddeel 33, 3804
  - Bestanddeel 34, 3805
  - Bestanddeel 35, 3806
  - Bestanddeel 36, 3807
  - Bestanddeel 37, 3808
  - Bestanddeel 38, 3809
  - Bestanddeel 39, 3810
  - Bestanddeel 40, 3811
  - Bestanddeel 41, 3812
  - Bestanddeel 42, 3813
  - Bestanddeel 43, 3814
  - Bestanddeel 44, 3815
  - Bestanddeel 45, 3816
  - Bestanddeel 46, 3817
  - Bestanddeel 47, 3818
  - Bestanddeel 48, 3819
  - Bestanddeel 49, 3820
  - Bestanddeel 50, 3821
  - Bestanddeel 51, 3822
  - Bestanddeel 52, 3823
  - Bestanddeel 53, 3824
  - Bestanddeel 54, 3825
  - Bestanddeel 55, 3826
  - Bestanddeel 56, 3827
  - Bestanddeel 57, 3828
  - Bestanddeel 58, 3829
  - Bestanddeel 59, 3830
  - Bestanddeel 60, 3831
  - Bestanddeel 61, 3832
  - Bestanddeel 62, 3833
  - Bestanddeel 63, 3834
  - Bestanddeel 64, 3835
  - Bestanddeel 65, 3836
  - Bestanddeel 66, 3837
  - Bestanddeel 67, 3838
  - Bestanddeel 68, 3839
  - Bestanddeel 69, 3840
  - Bestanddeel 70, 3841
  - Bestanddeel 71, 3842
  - Bestanddeel 72, 3843
  - Bestanddeel 73, 3844
  - Bestanddeel 74, 3845
  - Bestanddeel 75, 3846
  - Bestanddeel 76, 3847
- Inhoudsopgave., 1732; 3848-3851
  - Bestanddeel 1, 3848
  - Bestanddeel 2, 3849
  - Bestanddeel 3, 3850
  - Bestanddeel 4, 3851
- Dagregister., 1731; 3852-3925
  - Bestanddeel 1, 3852
  - Bestanddeel 2, 3853
  - Bestanddeel 3, 3854
  - Bestanddeel 4, 3855
  - Bestanddeel 5, 3856
  - Bestanddeel 6, 3857
  - Bestanddeel 7, 3858
  - Bestanddeel 8, 3859
  - Bestanddeel 9, 3860
  - Bestanddeel 10, 3861
  - Bestanddeel 11, 3862
  - Bestanddeel 12, 3863
  - Bestanddeel 13, 3864
  - Bestanddeel 14, 3865
  - Bestanddeel 15, 3866
  - Bestanddeel 16, 3867
  - Bestanddeel 17, 3868
  - Bestanddeel 18, 3869
  - Bestanddeel 19, 3870
  - Bestanddeel 20, 3871
  - Bestanddeel 21, 3872
  - Bestanddeel 22, 3873
  - Bestanddeel 23, 3874
  - Bestanddeel 24, 3875
  - Bestanddeel 25, 3876
  - Bestanddeel 26, 3877
  - Bestanddeel 27, 3878
  - Bestanddeel 28, 3879
  - Bestanddeel 29, 3880
  - Bestanddeel 30, 3881
  - Bestanddeel 31, 3882
  - Bestanddeel 32, 3883
  - Bestanddeel 33, 3884
  - Bestanddeel 34, 3885
  - Bestanddeel 35, 3886
  - Bestanddeel 36, 3887
  - Bestanddeel 37, 3888
  - Bestanddeel 38, 3889
  - Bestanddeel 39, 3890
  - Bestanddeel 40, 3891
  - Bestanddeel 41, 3892
  - Bestanddeel 42, 3893
  - Bestanddeel 43, 3894
  - Bestanddeel 44, 3895
  - Bestanddeel 45, 3896
  - Bestanddeel 46, 3897
  - Bestanddeel 47, 3898
  - Bestanddeel 48, 3899
  - Bestanddeel 49, 3900
  - Bestanddeel 50, 3901
  - Bestanddeel 51, 3902
  - Bestanddeel 52, 3903
  - Bestanddeel 53, 3904
  - Bestanddeel 54, 3905
  - Bestanddeel 55, 3906
  - Bestanddeel 56, 3907
  - Bestanddeel 57, 3908
  - Bestanddeel 58, 3909
  - Bestanddeel 59, 3910
  - Bestanddeel 60, 3911
  - Bestanddeel 61, 3912
  - Bestanddeel 62, 3913
  - Bestanddeel 63, 3914
  - Bestanddeel 64, 3915
  - Bestanddeel 65, 3916
  - Bestanddeel 66, 3917
  - Bestanddeel 67, 3918
  - Bestanddeel 68, 3919
  - Bestanddeel 69, 3920
  - Bestanddeel 70, 3921
  - Bestanddeel 71, 3922
  - Bestanddeel 72, 3923
  - Bestanddeel 73, 3924
  - Bestanddeel 74, 3925
- 1733, ---
- 1734, ---
- Inhoudsopgave., 1735; 3926-3929
  - Bestanddeel 1, 3926
  - Bestanddeel 2, 3927
  - Bestanddeel 3, 3928
  - Bestanddeel 4, 3929
- Dagregister., 1735; 3930-4015
  - Bestanddeel 1, 3930
  - Bestanddeel 2, 3931
  - Bestanddeel 3, 3932
  - Bestanddeel 4, 3933
  - Bestanddeel 5, 3934
  - Bestanddeel 6, 3935
  - Bestanddeel 7, 3936
  - Bestanddeel 8, 3937
  - Bestanddeel 9, 3938
  - Bestanddeel 10, 3939
  - Bestanddeel 11, 3940
  - Bestanddeel 12, 3941
  - Bestanddeel 13, 3942
  - Bestanddeel 14, 3943
  - Bestanddeel 15, 3944
  - Bestanddeel 16, 3945
  - Bestanddeel 17, 3946
  - Bestanddeel 18, 3947
  - Bestanddeel 19, 3948
  - Bestanddeel 20, 3949
  - Bestanddeel 21, 3950
  - Bestanddeel 22, 3951
  - Bestanddeel 23, 3952
  - Bestanddeel 24, 3953
  - Bestanddeel 25, 3954
  - Bestanddeel 26, 3955
  - Bestanddeel 27, 3956
  - Bestanddeel 28, 3957
  - Bestanddeel 29, 3958
  - Bestanddeel 30, 3959
  - Bestanddeel 31, 3960
  - Bestanddeel 32, 3961
  - Bestanddeel 33, 3962
  - Bestanddeel 34, 3963
  - Bestanddeel 35, 3964
  - Bestanddeel 36, 3965
  - Bestanddeel 37, 3966
  - Bestanddeel 38, 3967
  - Bestanddeel 39, 3968
  - Bestanddeel 40, 3969
  - Bestanddeel 41, 3970
  - Bestanddeel 42, 3971
  - Bestanddeel 43, 3972
  - Bestanddeel 44, 3973
  - Bestanddeel 45, 3974
  - Bestanddeel 46, 3975
  - Bestanddeel 47, 3976
  - Bestanddeel 48, 3977
  - Bestanddeel 49, 3978
  - Bestanddeel 50, 3979
  - Bestanddeel 51, 3980
  - Bestanddeel 52, 3981
  - Bestanddeel 53, 3982
  - Bestanddeel 54, 3983
  - Bestanddeel 55, 3984
  - Bestanddeel 56, 3985
  - Bestanddeel 57, 3986
  - Bestanddeel 58, 3987
  - Bestanddeel 59, 3988
  - Bestanddeel 60, 3989
  - Bestanddeel 61, 3990
  - Bestanddeel 62, 3991
  - Bestanddeel 63, 3992
  - Bestanddeel 64, 3993
  - Bestanddeel 65, 3994
  - Bestanddeel 66, 3995
  - Bestanddeel 67, 3996
  - Bestanddeel 68, 3997
  - Bestanddeel 69, 3998
  - Bestanddeel 70, 3999
  - Bestanddeel 71, 4000
  - Bestanddeel 72, 4001
  - Bestanddeel 73, 4002
  - Bestanddeel 74, 4003
  - Bestanddeel 75, 4004
  - Bestanddeel 76, 4005
  - Bestanddeel 77, 4006
  - Bestanddeel 78, 4007
  - Bestanddeel 79, 4008
  - Bestanddeel 80, 4009
  - Bestanddeel 81, 4010
  - Bestanddeel 82, 4011
  - Bestanddeel 83, 4012
  - Bestanddeel 84, 4013
  - Bestanddeel 85, 4014
  - Bestanddeel 86, 4015
- 1736, ---
- Inhoudsopgave., 1737; 4016-4017
  - Bestanddeel 1, 4016
  - Bestanddeel 2, 4017
- Dagregister., 1737; 4018-4078
  - Bestanddeel 1, 4018
  - Bestanddeel 2, 4019
  - Bestanddeel 3, 4020
  - Bestanddeel 4, 4021
  - Bestanddeel 5, 4022
  - Bestanddeel 6, 4023
  - Bestanddeel 7, 4024
  - Bestanddeel 8, 4025
  - Bestanddeel 9, 4026
  - Bestanddeel 10, 4027
  - Bestanddeel 11, 4028
  - Bestanddeel 12, 4029
  - Bestanddeel 13, 4030
  - Bestanddeel 14, 4031
  - Bestanddeel 15, 4032
  - Bestanddeel 16, 4033
  - Bestanddeel 17, 4034
  - Bestanddeel 18, 4035
  - Bestanddeel 19, 4036
  - Bestanddeel 20, 4037
  - Bestanddeel 21, 4038
  - Bestanddeel 22, 4039
  - Bestanddeel 23, 4040
  - Bestanddeel 24, 4041
  - Bestanddeel 25, 4042
  - Bestanddeel 26, 4043
  - Bestanddeel 27, 4044
  - Bestanddeel 28, 4045
  - Bestanddeel 29, 4046
  - Bestanddeel 30, 4047
  - Bestanddeel 31, 4048
  - Bestanddeel 32, 4049
  - Bestanddeel 33, 4050
  - Bestanddeel 34, 4051
  - Bestanddeel 35, 4052
  - Bestanddeel 36, 4053
  - Bestanddeel 37, 4054
  - Bestanddeel 38, 4055
  - Bestanddeel 39, 4056
  - Bestanddeel 40, 4057
  - Bestanddeel 41, 4058
  - Bestanddeel 42, 4059
  - Bestanddeel 43, 4060
  - Bestanddeel 44, 4061
  - Bestanddeel 45, 4062
  - Bestanddeel 46, 4063
  - Bestanddeel 47, 4064
  - Bestanddeel 48, 4065
  - Bestanddeel 49, 4066
  - Bestanddeel 50, 4067
  - Bestanddeel 51, 4068
  - Bestanddeel 52, 4069
  - Bestanddeel 53, 4070
  - Bestanddeel 54, 4071
  - Bestanddeel 55, 4072
  - Bestanddeel 56, 4073
  - Bestanddeel 57, 4074
  - Bestanddeel 58, 4075
  - Bestanddeel 59, 4076
  - Bestanddeel 60, 4077
  - Bestanddeel 61, 4078
- Inhoudsopgave., 1738; 4079-4081
  - Bestanddeel 1, 4079
  - Bestanddeel 2, 4080
  - Bestanddeel 3, 4081
- Dagregister., 1738; 4082-4141
  - Bestanddeel 1, 4082
  - Bestanddeel 2, 4083
  - Bestanddeel 3, 4084
  - Bestanddeel 4, 4085
  - Bestanddeel 5, 4086
  - Bestanddeel 6, 4087
  - Bestanddeel 7, 4088
  - Bestanddeel 8, 4089
  - Bestanddeel 9, 4090
  - Bestanddeel 10, 4091
  - Bestanddeel 11, 4092
  - Bestanddeel 12, 4093
  - Bestanddeel 13, 4094
  - Bestanddeel 14, 4095
  - Bestanddeel 15, 4096
  - Bestanddeel 16, 4097
  - Bestanddeel 17, 4098
  - Bestanddeel 18, 4099
  - Bestanddeel 19, 4100
  - Bestanddeel 20, 4101
  - Bestanddeel 21, 4102
  - Bestanddeel 22, 4103
  - Bestanddeel 23, 4104
  - Bestanddeel 24, 4105
  - Bestanddeel 25, 4106
  - Bestanddeel 26, 4107
  - Bestanddeel 27, 4108
  - Bestanddeel 28, 4109
  - Bestanddeel 29, 4110
  - Bestanddeel 30, 4111
  - Bestanddeel 31, 4112
  - Bestanddeel 32, 4113
  - Bestanddeel 33, 4114
  - Bestanddeel 34, 4115
  - Bestanddeel 35, 4116
  - Bestanddeel 36, 4117
  - Bestanddeel 37, 4118
  - Bestanddeel 38, 4119
  - Bestanddeel 39, 4120
  - Bestanddeel 40, 4121
  - Bestanddeel 41, 4122
  - Bestanddeel 42, 4123
  - Bestanddeel 43, 4124
  - Bestanddeel 44, 4125
  - Bestanddeel 45, 4126
  - Bestanddeel 46, 4127
  - Bestanddeel 47, 4128
  - Bestanddeel 48, 4129
  - Bestanddeel 49, 4130
  - Bestanddeel 50, 4131
  - Bestanddeel 51, 4132
  - Bestanddeel 52, 4133
  - Bestanddeel 53, 4134
  - Bestanddeel 54, 4135
  - Bestanddeel 55, 4136
  - Bestanddeel 56, 4137
  - Bestanddeel 57, 4138
  - Bestanddeel 58, 4139
  - Bestanddeel 59, 4140
  - Bestanddeel 60, 4141
- Inhoudsopgave., 1739; 4142-4144
  - Bestanddeel 1, 4142
  - Bestanddeel 2, 4143
  - Bestanddeel 3, 4144
- Dagregister., 1739; 4145-4215
  - Bestanddeel 1, 4145
  - Bestanddeel 2, 4146
  - Bestanddeel 3, 4147
  - Bestanddeel 4, 4148
  - Bestanddeel 5, 4149
  - Bestanddeel 6, 4150
  - Bestanddeel 7, 4151
  - Bestanddeel 8, 4152
  - Bestanddeel 9, 4153
  - Bestanddeel 10, 4154
  - Bestanddeel 11, 4155
  - Bestanddeel 12, 4156
  - Bestanddeel 13, 4157
  - Bestanddeel 14, 4158
  - Bestanddeel 15, 4159
  - Bestanddeel 16, 4160
  - Bestanddeel 17, 4161
  - Bestanddeel 18, 4162
  - Bestanddeel 19, 4163
  - Bestanddeel 20, 4164
  - Bestanddeel 21, 4165
  - Bestanddeel 22, 4166
  - Bestanddeel 23, 4167
  - Bestanddeel 24, 4168
  - Bestanddeel 25, 4169
  - Bestanddeel 26, 4170
  - Bestanddeel 27, 4171
  - Bestanddeel 28, 4172
  - Bestanddeel 29, 4173
  - Bestanddeel 30, 4174
  - Bestanddeel 31, 4175
  - Bestanddeel 32, 4176
  - Bestanddeel 33, 4177
  - Bestanddeel 34, 4178
  - Bestanddeel 35, 4179
  - Bestanddeel 36, 4180
  - Bestanddeel 37, 4181
  - Bestanddeel 38, 4182
  - Bestanddeel 39, 4183
  - Bestanddeel 40, 4184
  - Bestanddeel 41, 4185
  - Bestanddeel 42, 4186
  - Bestanddeel 43, 4187
  - Bestanddeel 44, 4188
  - Bestanddeel 45, 4189
  - Bestanddeel 46, 4190
  - Bestanddeel 47, 4191
  - Bestanddeel 48, 4192
  - Bestanddeel 49, 4193
  - Bestanddeel 50, 4194
  - Bestanddeel 51, 4195
  - Bestanddeel 52, 4196
  - Bestanddeel 53, 4197
  - Bestanddeel 54, 4198
  - Bestanddeel 55, 4199
  - Bestanddeel 56, 4200
  - Bestanddeel 57, 4201
  - Bestanddeel 58, 4202
  - Bestanddeel 59, 4203
  - Bestanddeel 60, 4204
  - Bestanddeel 61, 4205
  - Bestanddeel 62, 4206
  - Bestanddeel 63, 4207
  - Bestanddeel 64, 4208
  - Bestanddeel 65, 4209
  - Bestanddeel 66, 4210
  - Bestanddeel 67, 4211
  - Bestanddeel 68, 4212
  - Bestanddeel 69, 4213
  - Bestanddeel 70, 4214
  - Bestanddeel 71, 4215
- Inhoudsopgave., 1740; 4216-4218
  - Bestanddeel 1, 4216
  - Bestanddeel 2, 4217
  - Bestanddeel 3, 4218
- Dagregister., 1740-01-17 - 1740-12-31; 4219-4281
  - Bestanddeel 1, 4219
  - Bestanddeel 2, 4220
  - Bestanddeel 3, 4221
  - Bestanddeel 4, 4222
  - Bestanddeel 5, 4223
  - Bestanddeel 6, 4224
  - Bestanddeel 7, 4225
  - Bestanddeel 8, 4226
  - Bestanddeel 9, 4227
  - Bestanddeel 10, 4228
  - Bestanddeel 11, 4229
  - Bestanddeel 12, 4230
  - Bestanddeel 13, 4231
  - Bestanddeel 14, 4232
  - Bestanddeel 15, 4233
  - Bestanddeel 16, 4234
  - Bestanddeel 17, 4235
  - Bestanddeel 18, 4236
  - Bestanddeel 19, 4237
  - Bestanddeel 20, 4238
  - Bestanddeel 21, 4239
  - Bestanddeel 22, 4240
  - Bestanddeel 23, 4241
  - Bestanddeel 24, 4242
  - Bestanddeel 25, 4243
  - Bestanddeel 26, 4244
  - Bestanddeel 27, 4245
  - Bestanddeel 28, 4246
  - Bestanddeel 29, 4247
  - Bestanddeel 30, 4248
  - Bestanddeel 31, 4249
  - Bestanddeel 32, 4250
  - Bestanddeel 33, 4251
  - Bestanddeel 34, 4252
  - Bestanddeel 35, 4253
  - Bestanddeel 36, 4254
  - Bestanddeel 37, 4255
  - Bestanddeel 38, 4256
  - Bestanddeel 39, 4257
  - Bestanddeel 40, 4258
  - Bestanddeel 41, 4259
  - Bestanddeel 42, 4260
  - Bestanddeel 43, 4261
  - Bestanddeel 44, 4262
  - Bestanddeel 45, 4263
  - Bestanddeel 46, 4264
  - Bestanddeel 47, 4265
  - Bestanddeel 48, 4266
  - Bestanddeel 49, 4267
  - Bestanddeel 50, 4268
  - Bestanddeel 51, 4269
  - Bestanddeel 52, 4270
  - Bestanddeel 53, 4271
  - Bestanddeel 54, 4272
  - Bestanddeel 55, 4273
  - Bestanddeel 56, 4274
  - Bestanddeel 57, 4275
  - Bestanddeel 58, 4276
  - Bestanddeel 59, 4277
  - Bestanddeel 60, 4278
  - Bestanddeel 61, 4279
  - Bestanddeel 62, 4280
  - Bestanddeel 63, 4281
- Inhoudsopgave., 1741; 4282-4284
  - Bestanddeel 1, 4282
  - Bestanddeel 2, 4283
  - Bestanddeel 3, 4284
- Dagregister., 1741; 4285-4341
  - Bestanddeel 1, 4285
  - Bestanddeel 2, 4286
  - Bestanddeel 3, 4287
  - Bestanddeel 4, 4288
  - Bestanddeel 5, 4289
  - Bestanddeel 6, 4290
  - Bestanddeel 7, 4291
  - Bestanddeel 8, 4292
  - Bestanddeel 9, 4293
  - Bestanddeel 10, 4294
  - Bestanddeel 11, 4295
  - Bestanddeel 12, 4296
  - Bestanddeel 13, 4297
  - Bestanddeel 14, 4298
  - Bestanddeel 15, 4299
  - Bestanddeel 16, 4300
  - Bestanddeel 17, 4301
  - Bestanddeel 18, 4302
  - Bestanddeel 19, 4303
  - Bestanddeel 20, 4304
  - Bestanddeel 21, 4305
  - Bestanddeel 22, 4306
  - Bestanddeel 23, 4307
  - Bestanddeel 24, 4308
  - Bestanddeel 25, 4309
  - Bestanddeel 26, 4310
  - Bestanddeel 27, 4311
  - Bestanddeel 28, 4312
  - Bestanddeel 29, 4313
  - Bestanddeel 30, 4314
  - Bestanddeel 31, 4315
  - Bestanddeel 32, 4316
  - Bestanddeel 33, 4317
  - Bestanddeel 34, 4318
  - Bestanddeel 35, 4319
  - Bestanddeel 36, 4320
  - Bestanddeel 37, 4321
  - Bestanddeel 38, 4322
  - Bestanddeel 39, 4323
  - Bestanddeel 40, 4324
  - Bestanddeel 41, 4325
  - Bestanddeel 42, 4326
  - Bestanddeel 43, 4327
  - Bestanddeel 44, 4328
  - Bestanddeel 45, 4329
  - Bestanddeel 46, 4330
  - Bestanddeel 47, 4331
  - Bestanddeel 48, 4332
  - Bestanddeel 49, 4333
  - Bestanddeel 50, 4334
  - Bestanddeel 51, 4335
  - Bestanddeel 52, 4336
  - Bestanddeel 53, 4337
  - Bestanddeel 54, 4338
  - Bestanddeel 55, 4339
  - Bestanddeel 56, 4340
  - Bestanddeel 57, 4341
- Inhoudsopgave., 1742; 4342-4344
  - Bestanddeel 1, 4342
  - Bestanddeel 2, 4343
  - Bestanddeel 3, 4344
- Dagregister., 1742-01-10 - 1742-12- 31; 4345-4406
  - Bestanddeel 1, 4345
  - Bestanddeel 2, 4346
  - Bestanddeel 3, 4347
  - Bestanddeel 4, 4348
  - Bestanddeel 5, 4349
  - Bestanddeel 6, 4350
  - Bestanddeel 7, 4351
  - Bestanddeel 8, 4352
  - Bestanddeel 9, 4353
  - Bestanddeel 10, 4354
  - Bestanddeel 11, 4355
  - Bestanddeel 12, 4356
  - Bestanddeel 13, 4357
  - Bestanddeel 14, 4358
  - Bestanddeel 15, 4359
  - Bestanddeel 16, 4360
  - Bestanddeel 17, 4361
  - Bestanddeel 18, 4362
  - Bestanddeel 19, 4363
  - Bestanddeel 20, 4364
  - Bestanddeel 21, 4365
  - Bestanddeel 22, 4366
  - Bestanddeel 23, 4367
  - Bestanddeel 24, 4368
  - Bestanddeel 25, 4369
  - Bestanddeel 26, 4370
  - Bestanddeel 27, 4371
  - Bestanddeel 28, 4372
  - Bestanddeel 29, 4373
  - Bestanddeel 30, 4374
  - Bestanddeel 31, 4375
  - Bestanddeel 32, 4376
  - Bestanddeel 33, 4377
  - Bestanddeel 34, 4378
  - Bestanddeel 35, 4379
  - Bestanddeel 36, 4380
  - Bestanddeel 37, 4381
  - Bestanddeel 38, 4382
  - Bestanddeel 39, 4383
  - Bestanddeel 40, 4384
  - Bestanddeel 41, 4385
  - Bestanddeel 42, 4386
  - Bestanddeel 43, 4387
  - Bestanddeel 44, 4388
  - Bestanddeel 45, 4389
  - Bestanddeel 46, 4390
  - Bestanddeel 47, 4391
  - Bestanddeel 48, 4392
  - Bestanddeel 49, 4393
  - Bestanddeel 50, 4394
  - Bestanddeel 51, 4395
  - Bestanddeel 52, 4396
  - Bestanddeel 53, 4397
  - Bestanddeel 54, 4398
  - Bestanddeel 55, 4399
  - Bestanddeel 56, 4400
  - Bestanddeel 57, 4401
  - Bestanddeel 58, 4402
  - Bestanddeel 59, 4403
  - Bestanddeel 60, 4404
  - Bestanddeel 61, 4405
  - Bestanddeel 62, 4406
- Inhoudsopgave., 1743; 4407-4408
  - Bestanddeel 1, 4407
  - Bestanddeel 2, 4408
- Dagregister., 1743; 4409-4464
  - Bestanddeel 1, 4409
  - Bestanddeel 2, 4410
  - Bestanddeel 3, 4411
  - Bestanddeel 4, 4412
  - Bestanddeel 5, 4413
  - Bestanddeel 6, 4414
  - Bestanddeel 7, 4415
  - Bestanddeel 8, 4416
  - Bestanddeel 9, 4417
  - Bestanddeel 10, 4418
  - Bestanddeel 11, 4419
  - Bestanddeel 12, 4420
  - Bestanddeel 13, 4421
  - Bestanddeel 14, 4422
  - Bestanddeel 15, 4423
  - Bestanddeel 16, 4424
  - Bestanddeel 17, 4425
  - Bestanddeel 18, 4426
  - Bestanddeel 19, 4427
  - Bestanddeel 20, 4428
  - Bestanddeel 21, 4429
  - Bestanddeel 22, 4430
  - Bestanddeel 23, 4431
  - Bestanddeel 24, 4432
  - Bestanddeel 25, 4433
  - Bestanddeel 26, 4434
  - Bestanddeel 27, 4435
  - Bestanddeel 28, 4436
  - Bestanddeel 29, 4437
  - Bestanddeel 30, 4438
  - Bestanddeel 31, 4439
  - Bestanddeel 32, 4440
  - Bestanddeel 33, 4441
  - Bestanddeel 34, 4442
  - Bestanddeel 35, 4443
  - Bestanddeel 36, 4444
  - Bestanddeel 37, 4445
  - Bestanddeel 38, 4446
  - Bestanddeel 39, 4447
  - Bestanddeel 40, 4448
  - Bestanddeel 41, 4449
  - Bestanddeel 42, 4450
  - Bestanddeel 43, 4451
  - Bestanddeel 44, 4452
  - Bestanddeel 45, 4453
  - Bestanddeel 46, 4454
  - Bestanddeel 47, 4455
  - Bestanddeel 48, 4456
  - Bestanddeel 49, 4457
  - Bestanddeel 50, 4458
  - Bestanddeel 51, 4459
  - Bestanddeel 52, 4460
  - Bestanddeel 53, 4461
  - Bestanddeel 54, 4462
  - Bestanddeel 55, 4463
  - Bestanddeel 56, 4464
- 1744, ---
- Inhoudsopgave., 1745; ---
  Ontbreekt of is niet verfilmd.
- Dagregister., 1745; 4465-4492
  - Bestanddeel 1, 4465
  - Bestanddeel 2, 4466
  - Bestanddeel 3, 4467
  - Bestanddeel 4, 4468
  - Bestanddeel 5, 4469
  - Bestanddeel 6, 4470
  - Bestanddeel 7, 4471
  - Bestanddeel 8, 4472
  - Bestanddeel 9, 4473
  - Bestanddeel 10, 4474
  - Bestanddeel 11, 4475
  - Bestanddeel 12, 4476
  - Bestanddeel 13, 4477
  - Bestanddeel 14, 4478
  - Bestanddeel 15, 4479
  - Bestanddeel 16, 4480
  - Bestanddeel 17, 4481
  - Bestanddeel 18, 4482
  - Bestanddeel 19, 4483
  - Bestanddeel 20, 4484
  - Bestanddeel 21, 4485
  - Bestanddeel 22, 4486
  - Bestanddeel 23, 4487
  - Bestanddeel 24, 4488
  - Bestanddeel 25, 4489
  - Bestanddeel 26, 4490
  - Bestanddeel 27, 4491
  - Bestanddeel 28, 4492
- Inhoudsopgave., 1746; 4493-4494
  - Bestanddeel 1, 4493
  - Bestanddeel 2, 4494
- Dagregister., 1746; 4495-4513
  - Bestanddeel 1, 4495
  - Bestanddeel 2, 4496
  - Bestanddeel 3, 4497
  - Bestanddeel 4, 4498
  - Bestanddeel 5, 4499
  - Bestanddeel 6, 4500
  - Bestanddeel 7, 4501
  - Bestanddeel 8, 4502
  - Bestanddeel 9, 4503
  - Bestanddeel 10, 4504
  - Bestanddeel 11, 4505
  - Bestanddeel 12, 4506
  - Bestanddeel 13, 4507
  - Bestanddeel 14, 4508
  - Bestanddeel 15, 4509
  - Bestanddeel 16, 4510
  - Bestanddeel 17, 4511
  - Bestanddeel 18, 4512
  - Bestanddeel 19, 4513
- Inhoudsopgave., 1747; 4514-4515
  - Bestanddeel 1, 4514
  - Bestanddeel 2, 4515
- Dagregister., 1747; 4516-4538
  - Bestanddeel 1, 4516
  - Bestanddeel 2, 4517
  - Bestanddeel 3, 4518
  - Bestanddeel 4, 4519
  - Bestanddeel 5, 4520
  - Bestanddeel 6, 4521
  - Bestanddeel 7, 4522
  - Bestanddeel 8, 4523
  - Bestanddeel 9, 4524
  - Bestanddeel 10, 4525
  - Bestanddeel 11, 4526
  - Bestanddeel 12, 4527
  - Bestanddeel 13, 4528
  - Bestanddeel 14, 4529
  - Bestanddeel 15, 4530
  - Bestanddeel 16, 4531
  - Bestanddeel 17, 4532
  - Bestanddeel 18, 4533
  - Bestanddeel 19, 4534
  - Bestanddeel 20, 4535
  - Bestanddeel 21, 4536
  - Bestanddeel 22, 4537
  - Bestanddeel 23, 4538
- 1748, ---
- Inhoudsopgave., 1749; 4539
- Dagregister., 1749; 4540-4557
  - Bestanddeel 1, 4540
  - Bestanddeel 2, 4541
  - Bestanddeel 3, 4542
  - Bestanddeel 4, 4543
  - Bestanddeel 5, 4544
  - Bestanddeel 6, 4545
  - Bestanddeel 7, 4546
  - Bestanddeel 8, 4547
  - Bestanddeel 9, 4548